【裁判字號】    89,訴,188
【裁判日期】    890927
【裁判案由】    違反毒品危害防制條例
【裁判全文】
臺灣花蓮地方法院刑事判決                          八十九年度訴字第一八八號
    公  訴  人  臺灣花蓮地方法院檢察署檢察官
    被      告  乙○○
右列被告因違反毒品危害防制條例案件，經檢察官提起公訴（八十九年度偵緝字第六
十一號），本院判決如左：
    主  文
本件公訴不受理。
    理  由
一、公訴意旨略以：被告乙○○於民國八十八年九月中旬，在花蓮縣秀林鄉○○村○
    ○段路旁，無償提供第二級毒品安非他命予在該處除草之甲○○施用，嗣於同年
    十月二十九日十七時許，為警循線查獲，因認被告涉有毒品危害防制條例第八條
    第二項罪名云云。
二、按曾為不起訴處分，而違背刑事訴訟法第二百六十條之規定再行起訴者，應諭知
    不受理之判決，刑事訴訟法第三百零三條第四款定有明文。訊據被告乙○○矢口
    否認右揭犯行，辯稱：伊確未轉讓安非他命予甲○○施用，伊與甲○○住同村，
    僅見過數次，並非熟識，伊於八十四年間曾指證甲○○之妻之舅王永水轉讓安非
    他命予伊，致王永水遭判刑，故甲○○挾怨報復而誣陷伊云云。惟查被告於檢察
    官偵訊時供稱係因鄉民代表選舉之事與甲○○產生嫌隙云云，而於本院調查時則
    稱係因指證甲○○之妻之舅王永水轉讓安非他命之事而遭甲○○挾怨報復云云，
    其供述已有不一。況如被告所述，其指證王永水轉讓安非他命一案係發生於八十
    四年間，距本件已有四年之久，甲○○如有意誣陷被告，衡情殊無於四年之後始
    為誣陷之理。再被告與甲○○既非熟識，甲○○亦無冒偽證之處罰而捏詞誣攀被
    告之必要，是甲○○所證堪予採信，被告所辯無非事後飾卸之詞，委無可採。惟
    甲○○於偵查中雖證稱被告無償轉讓安非他命供其施用，然細節如何並未詳為描
    述，嗣於本院調查時始證稱：伊於八十八年間曾在慈恩山區從事砍草工作，某日
    被告途經慈恩幫忙伊砍草，嗣伊想抽菸，但未帶香菸，被告問伊要不要吸安非他
    命，就將伊帶到路邊，從類似底片盒子內取出安非他命倒入玻璃球內，用打火機
    加熱，被告先吸了幾口後，再拿給伊吸，伊吸了二口又換被告吸，被告吸完後就
    未再拿給伊吸。次日上午在同一地點，被告用相同方式拿給伊吸，伊吸幾口就沒
    吸。同日下午被告再以相同方式拿給伊吸，伊亦吸幾口而已。前後三次均以同一
    玻璃球吸食，被告是將其正在吸用中之玻璃球拿給伊吸等語。依甲○○所述，被
    告顯係將安非他命置於吸食器內加熱昇華為氣體，先行吸用其煙霧後，再將吸食
    器交與甲○○吸用，二人共用該吸食器輪流施用安非他命。
三、按所謂轉讓，應係指讓與動產，即讓與之合意及動產交付，故轉讓安非他命必須
    具有讓與安非他命之物上合意及動產交付，若將安非他命之煙霧氣體交予他人吸
    用，即與轉讓之構成要件未盡符合，且衡之財產法益保護客觀限於動產、不動產
    ，僅於法律特別規定（例如刑法三百二十三條、第三百三十八條、第三百四十三
    條將電氣以動產論，而使成為財產法益之保護客體），始擴及固體以外之氣體。
    本件被告係將安非他命置於吸食器內加熱昇華為氣體，先行吸用其煙霧後，再將
    吸食器交與甲○○吸用，二人共用該吸食器輪流施用安非他命，已如上述，則其
    僅意在使甲○○吸用氣體而已，主觀上並無轉讓安非他命所有權之意思甚明，核
    其所為與轉讓安非他命之要件尚屬有間，僅能認係幫助甲○○非法施用安非他命
    （法務部（八五）法檢二字第０五七三號函參照）。次按被告自八十八年七月間
    起至同年九月間止，連續在花蓮縣境多處地點施用安非他多次，經公訴人聲請觀
    察、勒戒，本院以八十八年度毒聲字第六二八號裁定准許，嗣被告於八十八年十
    月二十九日為警查獲並採尿，供稱最後一次施用安非他命係於同年十月二十五日
    ，其尿液經檢驗亦呈甲基安非他命陽性反應，有花蓮縣衛生局尿液檢驗成績書在
    卷可稽，是被告此項供述堪信為真。而公訴人於同年十月三十日將被告送臺灣花
    蓮看守所附設勒戒所觀察、勒戒後，認被告無繼續施用毒品傾向，於同年十一月
    十六日以八十八年度毒偵字第二十三、一二六、一九四號不起訴處分確定，有不
    起訴處分書在卷可稽，則被告除自己施用安非他命外，尚與甲○○共同施用，顯
    見其施用與幫助施用均自始在其預定之犯罪計劃以內，主觀上係出於同一犯意之
    進行，且其與甲○○係一人數口輪流吸用，更無從認定其有新犯意之發生。是被
    告於八十八年九月中旬幫助甲○○施用安非他命之犯行，與其自同年七月起至同
    年十月二十五日止施用安非他命之犯行，時間緊接，所犯為構成要件相同之罪，
    顯係基於概括犯意反覆為之，自應論以連續犯，為裁判上一罪。被告所犯連續施
    用安非他命犯行，既經公訴人為不起訴處分確定，且復查無刑事訴訟法第二百六
    十條所定之事由，公訴人猶提起本件公訴，揆諸首揭說明，應諭知不受理之判決
    。
據上論斷，依刑事訴訟法第三百零三條第四款，判決如主文。
本案經檢察官李子春到庭執行職務。
中      華      民      國    八十九    年      九      月    二十七    日
                                臺灣花蓮地方法院刑事庭
                                    法      官  陳文通
右正本證明與原本無異。
如對本判決不服，應於送達後十日內，向本院提出上訴狀。（應抄附繕本）告訴人或
被害人如對於本判決不服者，應具備理由請求檢察官上訴，其上訴期間之計算係以檢
察官收受判決正本之日期為準。
                                    法院書記官
中      華      民      國    八十九    年      十      月      十六    日


司法院資訊處製作；財團法人民間司法改革基金會備份。
